【裁判字號】    98,聲,1042
【裁判日期】    980826
【裁判案由】    返還提存物
【裁判全文】
臺灣桃園地方法院民事裁定              98年度聲字第1042號
聲  請  人  丙○○
相  對  人  甲○○○
相  對  人  戊○○
                        11樓.
相  對  人  丁○○
相  對  人  己○○
相  對  人  黃玉愯
相  對  人  乙○○
上列當事人間聲請返還提存物事件，本院裁定如下：
    主  文
本院九十一年度存字第二０五五號提存事件，聲請人所提存之擔
保金新台幣捌佰玖拾貳萬壹仟陸佰零肆元，准予返還。
    理  由
一、本件聲請意旨略以：聲請人前遵本院91年度裁全字第4068號
    民事裁定，曾提存擔保金新台幣（下同）8,921,604 元並以
    本院91年度存字第2055號提存事件提存後，請求就相對人之
    被繼承人黃清竹之財產予以假處分（91年度執全字第2052號
    ）強制執行。茲該假處分業經相對人以本院96年度全聲字第
    180 號裁定聲請撤銷，而聲請人亦已具狀聲請撤回該假處分
    強制執行程序，並於民國98年04月21日委由藍松喬律師以98
    年中松律字第1006號函通知相對人於文到20日內表示意見，
    逾期聲請人即依民事訴訟法第104 條第1 項第3 款之規定，
    聲請法院將提存款發還，為此，爰聲請發還假處分保證金等
    語。
二、按訴訟終結後，供擔保人證明已定20日以上之期間，催告受
    擔保利益人行使權利而未行使，或法院依供擔保人之聲請，
    通知受擔保利益人於一定期間內行使權利並向法院為行使權
    利之證明而未證明者，法院應依供擔保人之聲請，以裁定命
    返還其提存物，民事訴訟法第104 條第1 項第3 款定有明文
    。又該條之規定，於其他依法令供訴訟上之擔保者，準用之
    ，同法第106 條亦有明文規定。
三、本件聲請人主張之事實，業據聲請人已提出98年04月21日（
    98）中松律字第1006號律師函暨掛號郵件收件回執及相對人
    戶籍謄本為證，並經本院調閱91年度存字第2055號及91年度
    執全字第2052號卷宗，查核屬實。又查，上揭98年04月21日
    （98）中松律字第1006號律師函內容雖係請相對人於文到20
    日內表示意見，惟已載明逾期聲請人依民事訴訟法第104 條
    第1 項第3 款之規定，聲請法院將提存款返還，性質上即係
    催告受擔保利益人行使權利之意。再查，相對人己○○、黃
    玉愯、乙○○、丁○○於98年04月23日，甲○○○、戊○○
    於98年04月24日，均業經聲請人送達通知行使權利函，惟查
    相對人迄今未對聲請人行使權利，有本院民事紀錄科查詢表
    二紙附卷可稽，且經本院另檢附本件聲請狀影本發文再通知
    相對人，惟查相對人亦無具狀表示任何異議。從而，聲請人
    聲請返還擔保金，核無不合，應予准許。
四、依民事訴訟法第104 條第1 項第3 款、第106 條，裁定如主
    文。
中    華    民    國    98    年    8     月    26    日
                  民事第二庭法  官  呂仲玉
以上正本係照原本作成。
如對本裁定抗告，須於裁定送達後10日內向本院提出抗告狀，並
應繳納抗告裁判費新台幣1,000 元。
中    華    民    國    98    年    8     月    27    日
                            書記官  賴柏仲


司法院資訊處製作；財團法人民間司法改革基金會備份。
